【裁判字號】    98,聲,2083
【裁判日期】    981030
【裁判案由】    聲請具保停止羈押
【裁判全文】
臺灣臺南地方法院刑事裁定              98年度聲字第2083號
聲  請  人  甲○○
即  被  告
                    本案羈押於臺灣臺南看守所
選任辯護人  李宗貴律師
上列被告因本院九十八年度訴字第一二三七號違反毒品危害防制
條例案件，被告聲請具保停止羈押，本院裁定如下：
    主  文
聲請駁回。
    理  由
一、聲請意旨詳如附件被告九十八年十月二十六日刑事聲請具保
    停止羈押狀所載。
二、按被告經法官訊問後，認為犯罪嫌疑重大，而有下列情形之
    一，非予羈押，顯難進行追訴、審判或執行者，得羈押之︰
    一逃亡或有事實足認為有逃亡之虞者。二有事實足認為有湮
    滅、偽造、變造證據或勾串共犯或證人之虞者。三所犯為死
    刑、無期徒刑或最輕本刑為五年以上有期徒刑之罪者，刑事
    訴訟法第一百零一條第一項定有明文。次按刑事訴訟法第一
    百零一條第一項第三款規定，於被告犯該款規定之罪，犯罪
    嫌疑重大，且有相當理由認為有逃亡、湮滅、偽造、變造證
    據或勾串共犯或證人之虞，非予羈押，顯難進行追訴、審判
    或執行者，得羈押之。於此範圍內，該條款規定符合憲法第
    二十三條之比例原則，與憲法第八條保障人民身體自由及第
    十六條保障人民訴訟權之意旨，尚無牴觸（九十八年十月十
    六日釋字第六六五號大法官會議解釋參照）。準此，被告所
    犯符合刑事訴訟法第一百零一條第一項第三款羈押事由，其
    犯罪嫌疑是否重大、有無羈押或繼續羈押必要、有無不得羈
    押之情形等情，即屬法院就具體個案情節職權審酌事項。
三、被告涉犯毒品危害防制條例第四條第一、二項販賣第一、二
    級毒品罪嫌，前經本院訊問後，認其犯罪嫌疑重大，所涉販
    賣第一級毒品為無期徒刑以上之罪，符合刑事訴訟法第一百
    零一條第一項第三款羈押事由，並有羈押之必要，於九十八
    年九月一日裁定羈押在案，被告並無刑事訴訟法第一百十四
    條所定如經具保聲請停止羈押，不得駁回之法定事由，合先
    說明。
四、經查，被告涉嫌販賣第一級毒品海洛因與第二級毒品安非他
    命，業經證人唐炎生、蔡文進、邱志成於偵查中證述在卷，
    並有卷附通訊監察錄音可資佐證。台南市警察局刑事警察大
    隊員警於九十八年五月六日在上開證人所述與被告經常交易
    毒品之台南縣永康市○○路○段「澎湖鮮魚湯店」實施搜索
    ，查獲扣案之毒品數量海洛因高達二五點八公克，安非他命
    高達一○九八點六公克，參以證人所述與被告交易毒品之金
    額，少則五千元至八千元，多則高達十八萬元或三十一萬元
    不等，亦據警方在被告住所台南縣永康市○○街六十三號四
    樓之三實施搜索查獲現金三百二十餘萬元扣案，以被告自承
    僅小學肄業、不識字、現無職業、又未施用毒品之情況下，
    上開查獲扣案之現金顯可疑為販賣毒品所得，故被告涉犯毒
    品危害防制條例第四條第一項、第二項之販賣第一、二級毒
    品罪，已屬嫌疑重大，所犯分別為最輕本刑無期徒刑與七年
    以上有期徒刑之罪。
五、次查，被告所犯既屬無期徒刑以上之重罪，已可預期其為規
    避將來重罪刑罰之執行，致妨礙審判程序進行之可能性大為
    增加，況被告既能輕易獲得三百餘萬元現金置於家中，非無
    利用此項優勢而有逃匿之虞。又檢察官依偵查結果起訴被告
    涉犯販賣一級毒品共十三罪，涉犯販賣第二級毒品共五罪，
    被告顯有反覆販賣一、二級毒品之事實，依其販賣毒品之數
    量與金額，已屬對社會造成重大危害之行為，為確保國家刑
    罰權之實現與社會公共利益，被告仍有繼續羈押之必要性。
六、再查，被告僅坦承販賣第二級毒品，其於偵查及本院準備程
    序均矢口否認販賣第一級毒品，難認有自省悔悟之意。被告
    既否認販賣第一級毒品，復抗辯證人為謀毒品危害防制條例
    第十七條第一項減刑規定所為不利於被告之證言係杜撰虛擬
    之指證，本院為調查證據，仍有傳喚證人到庭訊問之必要，
    被告即非無串證之虞，故本件亦有刑事訴訟法第一百零一條
    第一項第二款應予羈押之理由。
七、綜上，本院審酌被告涉犯販賣第一、二級毒品罪，嫌疑重大
    ，且有相當理由認其有逃匿與串證之虞，而命被告具保、責
    付或限制住居，尚不足以確保審判與刑罰執行之順利進行，
    為維護司法權之有效行使與社會公共利益，被告仍有繼續羈
    押之必要，原羈押之原因事實並未消滅，亦未違反比例原則
    ，從而，被告聲請具保停止羈押，為無理由，應予駁回。
八、依刑事訴訟法第二百二十條，裁定如主文。
中    華    民    國    98    年    10    月    30    日
                  刑事第四庭  審判長法  官  林逸梅
                                    法  官  程克琳
                                    法  官  陳淑卿
以上正本證明與原本無異。
如不服本裁定，應於收受送達後5日內向本院提出抗告狀。（應
附繕本）
                                    書記官  郭純瑜
中    華    民    國    98    年    10    月    30    日


司法院資訊處製作；財團法人民間司法改革基金會備份。
